【裁判字號】    92,交上易,534
【裁判日期】    920429
【裁判案由】    過失傷害
【裁判全文】
臺灣高等法院臺中分院刑事判決            民國九十二年度交上易字第五三四號
    上  訴  人
    即  被  告  丙○○
右上訴人因過失傷害案件，不服臺灣臺中地方法院中華民國九十二年二月十二日第一
審判決（民國九十一年度交易字第四七五號，起訴案號：臺灣臺中地方法院檢察署民
國九十一年度偵字第八七八五號），提起上訴，本院判決如左：
    主    文
原判決撤銷。
本件公訴不受理。
    理    由
一、公訴意旨略以：丙○○於民國（下同）九十年八月四日上午七時五十分許，騎乘
    車牌號碼ＩＮＳ－九八六號重型機車，沿臺中市○○路往大雅鄉方向行駛，途經
    中清路與中清路一九九巷無號誌之交岔路口時，原應注意汽車（包含重型機器腳
    踏車）行駛時，駕駛人應注意車前狀況，並隨時採取必要之安全措施；又汽車行
    駛至無號誌之交岔路口時，應減速慢行，作隨時停車之準備。而依當時情形，路
    面無障礙，並無不能注意之情事，竟疏未注意及此，並行駛在左側車道，適由未
    領得駕駛執照之乙○○騎乘車牌號碼ＫＣＣ－七００號機車同向行駛在慢車道上
    ，至上開交岔路口時欲直接左轉至中清一九九巷內，迴轉時未讓左後車直行車先
    行，迨丙○○發現時已煞避不及，其所騎機車撞擊乙○○之機車，致人車倒地，
    造成乙○○受有左股骨粉碎性骨折之傷害，因認被告有犯刑法第二百八十四條第
    一項前段過失傷害之罪嫌云云。
二、按鄉鎮市調解條例第二十八條所謂：「告訴乃論之刑事事件，經調解不成立者，
    鄉鎮市公所依被害人向調解委員會提出之聲請，將調解事件移請該管檢察官偵查
    ，並視為於聲請調解時已經告訴。」係指調解由被害人提出聲請，於調解不成立
    時，鄉鎮市公所依被害人向調解委員會提出之聲請，將調解事件移請該管檢察官
    偵查，始有視為於聲請調解時已經告訴可言；如調解係由加害人之一方提出聲請
    ，即無該條之適用（參見最高法院九十年度台上字第四三九０號判決）。又告訴
    乃論之罪，其告訴應自得為告訴之人知悉犯人之時起，於六個月內為之；告訴或
    請求乃論之罪，未經告訴、請求，或其告訴或請求經撤回或已逾告訴期間者，應
    諭知不受理之判決，刑事訴訟法第二百三十七條第一項、第三百零三條第三款分
    別定有明文。
三、經查本件係由被告就告訴人乙○○民事賠償事宜，聲請台中市北區調解委員會與
    被害人乙○○進行調解，調解不成立，此有台中市北區區公所九十二年三月二十
    八日公所民字第０九二０００五七二六號函及台中市北區調解委員會調解事件卷
    宗影本在卷可按，雖台中市北區調解委員會於調解不成立後將案件移送檢察官偵
    查，因非由被害人聲請調解，仍無從視為被害人（即告訴人）於聲請調解時已經
    告訴。本件案發時間係九十年八月四日，而告訴人遲至九十一年二月五日（星期
    二）方提出告訴，有告訴狀一份附卷可證，已逾六個月之告訴期間，應依刑事訴
    訟法第三百零三條第三款諭知不受理判決。原審未予詳查，而予以被告有罪之判
    決，即有未合，被告上訴意旨執此指摘原判決不當，為有理由，自應由本院將原
    判決撤銷，另為不受理判決之諭知。
四、據上論斷，應依刑事訴訟法第三百六十九條第一項前段、第三百六十四條、第三
    百零三條第三款，判決如主文。
本案經檢察官甲○○到庭執行職務。
中      華      民      國      九十二   年       四      月   二十九   日
                                    臺灣高等法院臺中分院刑事第九庭
                                          審判長法  官  陳  筱  珮
                                                法  官  趙  春  碧
                                                法  官  吳  重  政
右正本證明與原本無異。
不得上訴。
                                                書記官  林  育  德
中      華      民      國      九十二   年       四      月    三十    日
                                                                        Ｉ


司法院資訊處製作；財團法人民間司法改革基金會備份。
